【裁判字號】    89,易,1480
【裁判日期】    890818
【裁判案由】    毒品危害防制條例
【裁判全文】
臺灣臺南地方法院刑事判決                        八十九年度易字第一四八號
    公  訴  人  臺灣台南地方法院檢察署檢察官
    被      告  甲○○
右列被告因毒品危害防制條例案件，經檢察官提起公訴 (八十九年度毒偵字第四四八
號)，本院判決如左：
    主  文
甲○○施用第一級毒品，累犯，處有期徒刑捌月。
海洛因（淨重壹點捌公克）沒收併銷燬之；海洛因之包裝貳個（零點伍公克）沒
收。
    事  實
一、甲○○（於民國八十一年間曾因違反肅清煙毒條例案件，經台灣高等法院台南分
    院判處有期徒刑三年三月確定，甫於八十六年二月十日執行完畢）前因涉嫌施用
    毒品案件，於八十七年九月三日經台灣高等法院台南分院裁定送觀察勒戒後，認
    無繼續施用毒品之傾向而以八十七年度上訴字第七二四號判決判處免刑確定。惟
    又基於施用第一級毒品海洛因之犯意，於八十八年年二月三日中午十二時許，在
    台南縣監水鎮○○路一一０─六號十一樓之三租住處，施用第一級毒品海洛因一
    次。嗣經警於同日十九時許為警方到場查獲，並扣得甲○○所有之第一級毒品海
    洛因二包（淨重一點三八公克，包裝重零點三五公克）。台灣台南地方法院檢察
    署檢察官聲請本院以八十八年度毒聲字第三五九號裁定甲○○送台灣台南看守所
    附設勒戒處所觀察、勒戒後，認有繼續施用毒品傾向，再聲請本院以八十八年度
    毒聲字第七五五號裁定送台灣台南看守所附設勒戒處所強制戒治。
二、案經台南市警察局移送及台南市警察局第二分局報請臺灣臺南地方法院檢察署檢
    察官偵查起訴。
    理  由
一、訊據被告甲○○坦承於免刑判決確定後又施用第一級毒品海洛因乙次，惟辯稱：
    伊是在八十八年二月三日被查獲前數日施用，且扣案之毒品海洛因僅有一包，且
    非他所有云云。經查：
  (一)被告於八十八年二月三日中午在租住處施用毒品海洛因乙次，已據被告於警訊及
    偵查中坦承不諱；被告為警查獲後，經採集尿液送台南縣衛生局檢驗結果呈嗎啡
    陽性反應（按海洛因係由嗎啡經化學合成而製得，經注射進入人體後，因代謝而
    分解又生成嗎啡，因此施打海洛因後，由尿液中檢驗結果仍為嗎啡反應），有該
    局出具之八十八年二月九日尿液檢驗報告一紙附卷可稽。被告所辯是在查獲前數
    日施用，應是誤記。
  (二)又警方在被告租住處查獲白粉兩包，經送法務部調查局鑑定結果，認均係海洛因
    ，淨重一點三八公克、包裝重零點三五公克，此有該局鑑驗通知書在卷足憑。查
    被告於警訊時即供承：「我施打之毒品海洛因是向蔡勝達的朋友一名綽號『順哥
    』之不詳男子購得，每包新台幣八千元，我再從中分裝成二包。上述毒品是於八
    十八年二月底在租住處購得」，上揭二包毒品確係被告所有堪可認定。綜上所述
    ，本件事證明確，被告犯行堪可認定。
二、按被告前因涉嫌施用毒品案件，於八十七年九月三日經台灣高等法院台南分院裁
    定送觀察勒戒後，認無繼續施用毒品之傾向而以八十七年度上訴字第七二四號判
    決判處免刑確定，此經本院依職權調閱該卷核閱無誤。今被告再施用第一級毒品
    ，且經觀察、勒戒後，仍有繼續施用傾向，復有上開本院八十八年度毒聲字第三
    五九號裁定及台灣台南看守所附設勒戒處所八十八年二月二十五日南所勒證字第
    ０三八六─六函送之八八０三八三號證明書各一紙可證，其於五年內再犯毒品危
    害防制條例第十條之罪，已經本院以八十八年毒聲字第七五五號裁定入戒治處所
    強制戒治，亦有前開裁定附卷可憑。核其所為，係犯毒品危害防制條例第十條第
    一項之罪，公訴人認其所犯為同條例第十條第二項之罪尚有誤會，起訴法條應予
    變更。其施用毒品前後持有毒品之低度行為已為其施用之高度行為所吸收，不另
    論罪。又被告於八十一年間曾因違反肅清煙毒條例案件，經台灣高等法院台南分
    院判處有期徒刑三年三月確定，甫於八十六年二月十日執行完畢，此有台灣台南
    地方法院檢察署刑案資料查註紀錄表、台灣高等法院被告全國前案紀錄表在卷可
    按，其於五年之內再犯本件有期徒刑以上之罪，為累犯，應依法加重其刑。爰審
    酌被告犯罪之動機、目的、手段、所生損害及犯罪後態度等一切情狀，量處如主
    文所示之刑。扣案之海洛因（淨重一點三八公克）係屬毒品危害防制條例第二條
    第一項所規定之第一級毒品，上開毒品既非供製藥或研究之用，爰依同條例第十
    八條第一項前段宣告沒收並銷燬之；另海洛因之包裝兩個（重零點三五公克）為
    被告所有供犯罪所用之物，依刑法第三十八條第一項第二款宣告沒收。
三、又不起訴處分已確定者，於發見新事實新證據者得重行起訴，刑事訴訟法二百六
    十條第一款定有明文。被告於八十八年二月三日為警查獲時，向警供承自八十一
    年元月初起至八十八年二月三日止有連續施用毒品海洛因犯行，檢察官未斟酌台
    灣高等法院台南分院八十七年度上訴字第七二四號判決已於八十七年九月三日已
    對被告為免刑判決確定，被告於八十八年二月三日再度施用第一級毒品係屬再犯
    ，逕於八十八年二月十日以八十八年度偵緝字第二二八號為不起訴處分確定，此
    經本院調閱該卷核閱無訛。查該不起訴處分既已確定，惟該案檢察官既未發見台
    灣高等法院台南分院上揭免刑判決，本件應認已發現新事實及證據，足認被告係
    再犯，本件檢察官得重行起訴，併予敘明。
四、據上論結，應依刑事訴訟法第二百九十九條第一項前段、三百條，毒品危害防制
    條例第十條第一項、第十八條第一項前段，刑法第十一條前段、第四十七條、第
    三十八條第一項第二款，判決如主文。
中    華    民    國      八十九      年      八      月      十八      日
                                  臺灣臺南地方法院刑事第四庭
                                          法  官  張  麗  娟
右正本證明與原本無異
如不服本判決，應於判決送達後十日內，向本院提出上訴狀。
                                          書記官  陳  怡  吟
中    華    民    國      八十九      年      八      月      十八      日
附錄法條：
毒品危害防制條例第十條第一項
施用第一級毒品者，處六月以上五年以下有期徒刑。
毒品危害防制條例第十八條第一項前段
查獲之毒品及專供製造或施用毒品之器具，不問屬於犯人與否，均沒收銷燬之。


司法院資訊處製作；財團法人民間司法改革基金會備份。
